# 如何判断是交叉持股,望陈版主指教!

提问人：chenyiwei 时间：2010-10-16 23:52:00
“交叉持股”本身不是一个严格的会计概念，但一般理解是指在你所画的投资结构图中出现封闭的循环。因此，在你所画的投资结构图中，似乎只有本公司与D公司之间存在交叉持股。

回答人：chenyiwei
“交叉持股”本身不是一个严格的会计概念，但一般理解是指在你所画的投资结构图中出现封闭的循环。因此，在你所画的投资结构图中，似乎只有本公司与D公司之间存在交叉持股。

回答人：chenyiwei
回复 藤椅 我爱新视野 的帖子不能说是交叉持股，只能说是直接持股＋间接持股。 交叉持股应当理解为较低层级的子公司持有较高层级子公司或母公司的部分股权。